# 请教股份支付相关问题

提问人：yphs 时间：2013-07-07 22:24:42
请教版主及各位：在权益结算的股份支付中， 1 、授予日的公允价值如何确定？若已上市公司，是否为授予日当日收盘价？ 2 、假设授予的股票期权的行权价格为 20 元，但由于公司配股、派息后现股份远低于行权价格，不能确定行权期的股价是否高于行权价，不能确定职工是否还能行权，等待期是否要确认成本费用？ 3 、市场条件具体包括哪些？除了股价之外，净资产收益率是否为市场条件？ 4 、若股票期权的行权条件的业绩考核目标为按年设定，假设服务条件满足，若设定 2013 年净资产收益率不低于12%，若 2013年 1 － 6 月份的净资产收益率低于6%（12%的一半，这样计算是否正确？），等待期内是否还应确认相关成本费用？

回答人：chenyiwei
回复 yphs 的帖子
1 、准则讲解中对此问题有详细说明。以往确有以授予日当日收盘价作为标的股份公允价值的情形，但近期使用B-S模型估值的情况日益增多，尤其是在越来越多的案例中行权价格已经高于授予日收盘价的情况下。
2 、一般股权激励方案中都会约定配股、除权除息情况下行权价格的相应调整条款，所以不会出现你说的情况。但等待期内是否确认成本费用的依据是等待期内是否接受了员工提供的服务，不是看最终是否行权。 3 、净资产收益率与股价只有间接的相关性，属于非市场条件。 4 、因为考核期为整年，所以当若 2013 年 1 － 6 月份的净资产收益率低于6%时，应对下半年的业绩进行谨慎的估计，在此基础上合理估计满足可行权条件的可能性。

提问人：yphs 时间：2013-08-07 10:59:06
陈老师，再请教下，授予日后有转股、派息，是否会对期权成本有影响呢？

回答人：chenyiwei
如果仅仅是在转股、派息后，根据交易所公布的除权除息参考价计算方法对转股价格进行调整，则对会计上确认的期权成本应无影响。